---
title: "simbolos"
author: "gonzalo"
date: "21/10/2020"
output:
  html_document:
    df_print: paged
---

#Estos son los simbolos 
 
 $$  
{\frac{1}{3}\times\sqrt[3][9]}
\div{2^3}
$$
Hacemos el ejercicio anterior pero en `R`

- echo = Para mostrar el codigo fuente

- eval= Para evaluar el codigo para que muestre los resultados

- message= Mensaje al ejecutar el codigo si cargo librerias 

- warning= Mensajes de advertencia 

- comment= NA  Evita que salgan los ##

- results markup = muestra los resultados documento final

- results hide=  no muetra el resultado en el documento final

- results asis= devuelve los resultados linea a linea 

- results hold= Muestra los resultados al final del bloque


```{r ecuacion,echo=TRUE,eval=TRUE,results='markup',comment=NA}
{1/3 * 9^(1/3)}/2^3

```


simbolos en un parrafo $\frac{a}{b}$ o si se quiere tamaño real $\dfrac{a}{b}$

Para que los delimitadores adopten la altura de la expresion $(\dfrac{a}{b})$ y $\left(\dfrac{a}{b}\right)$

# Matrices
$$\begin{bmatrix} a_{11} & a_{12} & a_{13}\\a_{21} & a_{22} & a_{23}\\a_{31} & a_{32} & a_{33}\end {bmatrix}$$

Si la quiero rodear de un parentexis le coloco {pmatrix} si la quiero dividir con una barra con {vmatrix} si la quiero dividir con un corchete {bmatrix} si la quiero con llaves con {Bmatrix}

$$\begin{Bmatrix} a_{11} & a_{12} & a_{13}\\a_{21} & a_{22} & a_{23}\\a_{31} &a_{32} & a_{33} \end {Bmatrix}$$
# nuestro propio chunks
vamos a calcular $\sqrt{2}-e^{-2}$:

```{r miprimerchunk,echo=TRUE,eval=FALSE}
sqrt(2)-exp(-2)

```

 Si le colamos falso no muestra el mensaje que se esta cargando la libreria  
```{r magic, message=TRUE}
library(magic)
magic(6)

```
# Vamos a trabjar con los chunk en modo linea 
L a raiz cuadrada de 64  es=  `r sqrt(64) `  5 elevado a la  potencia 3 es igual= `r 5^3 `

Cuando queremos hacer la raiz cuadrada de dos:

- En $\latex$: $\sqrt{2}$

- En `R` haciendo `r sqrt(2)`

- La frase completa: $\sqrt{2}=$ `r sqrt(2)`

El numero $\pi$ empieza por `r pi`.

La Raiz quinta de 32 es `r 32^(1/5)` ó lo que viene siendo lo mismo,

$\sqrt[5]{64}=$ `r 32^(1/5)`.


#Cuando quiero hacer un codigo que no se muestre, pero sacar datos de ellos lo hago de la siquiente manera

```{r prueba, results='hide', echo=FALSE}
notas = c(3,5,7,7,9,10,4,7,9)
media= mean(notas)
n= length(notas)
desv.tip = sd(notas)
```
Este año he realizado $n=$ `r n` examenes, con una media de $\overline{x}=$ `r round(media,2)`y una desviacion tipica de $s=$ `r round(desv.tip,2)`.


Para que no quede con tanto decimales puede redondear a dos cifrar con round


