---
title: "simbolos"
author: "gonzalo"
date: "21/10/2020"
output:
  html_document:
    df_print: paged
---

#Estos son los simbolos 
 
 $$  
{\frac{1}{3}\times\sqrt[3][9]}
\div{2^3}
$$
```{r}
juan=10
diego=5
total= juan*diego
print(total)

```

#En el anterior ejercicio podemos observar el valor de la variables juan por la variable diego

#simbolos en un parrafo $\frac{a}{b}$ o si se quiere tamaño real $\dfrac{a}{b}$

# Para que los delimitadores adopten la altura de la expresion $(\dfrac{a}{b})$ y $\left(\dfrac{a}{b}\right)$

# Matrices
$$\begin{bmatrix} a_{11} & a_{12} & a_{13}\\a_{21} & a_{22} & a_{23}\\a_{31} & a_{32} & a_{33}\end {bmatrix}$$

#Si la quiero rodear de un parentexis le coloco {pmatrix} si la quiero dividir con una barra con {vmatrix} si la quiero dividir con un corchete {bmatrix} si la quiero con llaves con {Bmatrix}

$$\begin{Bmatrix} a_{11} & a_{12} & a_{13}\\a_{21} & a_{22} & a_{23}\\a_{31} &a_{32} & a_{33} \end {Bmatrix}$$
# nuestro propio chunks
vamos a calcular $\sqrt{2}-e^{-2}$:

```{r miprimerchunk,echo=TRUE,eval=FALSE}
sqrt(2)-exp(-2)

```

# Si le colamos falso no muestra el mensaje que se esta cargando la libreria  
```{r magic, message=TRUE}
library(magic)
magic(6)

```


