---
title: "apuntes_descriptiva"
author: "gonzalo"
date: "27/10/2020"
output: html_document
---

# Que es R

Es un entorno de programacion para el analisis estadistico y grafico de datos. software libre 

Rsudio es la interfaz  grafica de usuario de R  para todos los sistemas operativos

Para instalar R se debe ir a la pagina oficial de http://cran.r-project.org/  de CRAN
 Para instalarlo en ubuntu o debian  se debe dar el siguiente comando:
 
 sudo aptitude  install r-base 
 
 Enlace para optner RStudio http://www.rstudio.com/products/rstudio/download/
 
 Para linux  se completa la instlacion con: sudo dpkg -i rstudio -<version> -i386.deb
 donde version se refiere a la version concreta


# Descargar e instalar paquetes

- Para descargar un paquete con el siguiente comando entre parentecis y comillas el       nombre del paquete 


install.packages("nombre_Paquete",dependencies = TRUE)


- Para cargar un paquete ya instalado

library(nombre_paquete)

# Calculadora Basica Operaciones


Estos son los simbolos que se utilizan  para realizar las operaciones basicas

- suma                        +
- Resta                       -
- Multiplicacion              *
- Division                    /
- Potencia                    ^
- Cociente Entero             %/%
- pi                          $pi$  
- NaN                         Indeterminacion (Not a Number)  
- NA                          Valor desconocido (not Available)
- Raiz Cuadrada               sqrt()


# Calculadora Basica Combinatoria

```{r operaciones}
factorial(4)
choose(5,3)

```

- Numero Factorial : Multiplica el numero por los numeros menores hasta uno en R se    define como factorial()

- Coeficiente Binomial: Es ordenar N elementos de M maneras, las combinaciones que se   pueden hacer para ordenarlos. Si tengo cinco platos y me puedo comer tres, buscar    las maneras de combinarlos  dada por la funcion choose 

# Numeros con coma flotante

Estas funciones son practicamente para el redondeo o aproximacion de numeros

- print(x,n)  Muestra el n cifras significativas del numero x
- round(x,n)  redondea a n cifras significativas un resultado o vector numerico de X
- floor(x)    x, parte entera por defecto de x 
- ceiling(x)  x, parte entera por exceso de x
- trunc(x)    Parte entera de x eliminado la parte decimal

R trabaja con diez y seis cifras decimales

Ejemplo de la teoria anterior con la raiz cuadarada de 2

```{r comaflotante}
print(sqrt(2),10)
print(sqrt(2),3)
round(sqrt(2),3)
floor(sqrt(2))
ceiling(sqrt(2))
trunc(sqrt(2))

```

# Numeros Complejos

Se puede definir de las siguientes maneras

z = 2 +3i    donde  parte real = 2  parte imaginaria o imaginary = -3
 Tambien la podemos definir  
 
z2= complex(real 0 2, imaginary = -3)

Operaciones con numeros complejos

- raiz cuadrada sqrt(as.complex(-x))        $\sqrt[2]{-x}$
- Re(x)                                     Parte real de x
- Im                                        Parte imaginaria de x
- Mod(x)                                    Modulo de x
- Arg(x)                                    Argumento de x
_ Conj(x)                                   Conjunto de x



# Formulas Matematicas

Para tener ecuaciones o formulas en el mismo parrafo se utiliza el codigo a escribir entre el simbolo pesos sencillo $codigo$

Si queremos el codigo o las formulas centradas en un parrafo aparte se escribe entre dos simbolos pesos $$codigo$$

Vinculo donde se pueden encontrar todos los simbolos matematicos

http://www.ptep-online.com/ctan/symbols.pdf


# Operaciones Matematicas
- Suma  para sumar en `R` se utiliza el operador $+$ para que quede de la siguiente     manera $2+2=$ `r 2+2`.

- Resta para restar con `R` se utiliza el operador $-$ La operacion queda de la         siguiente manera $5-3=$ `r 5-3`.

- Producto para hallar el prducto en `R` se utiliza el operador $\cdot$ la operacion    quedaria $5\cdot3=$ `r 5*3`.

- Producto tambien  se puede utilizar $\times$ opera asi $5\times3=$ `r 5*3`.

- Division= en `R` funciona asi $5\div3=$ `r round(5/3,2)`. redondeando a dos           decimales

-  Potencia: funciona en `R`de la siguiente manera $5^{2}=$ `r 5^2`.

- Raiz n-ésima: funciona en `R` asi $\sqrt[3]{9}=$ `r 9^(1/3)`.

- Fracccion: Para representar una fraccio en `R` $\frac{1}{3}=$ `r 1/3`.

Ejercicio de una operacion con fraccionarios


$\frac{\sqrt[3]{9}}{\frac{1}{3}}$

- Simbolo mas menos en `R` para escribir mas o menos 2 $\pm 2$

- Union se saca: $\cup$

- Union grande $\bigcup$

- Interseccion $\cap$

- Intersecion grande $\bigcap$

- or logico $\vee$

- or grande $\bigvee$

- and logico $\wedge$

- and grande $\bigwedge$

# Simbolos matematicos de Relaciones 

- igual $=$

- Aproximado $\approx$

- No igual $\ne$

- Mayor que $>$

- Menor que $<$

- Mayor igual que $\ge$

- Menor igual que $\le$

- sumatorio $\sum_{i=0}^{n}$

# Delimitadores

- Paréntecis $()$

- Corchetes $[]$

- llaves $\{\}$

- Diamante $\langle \rangle$

- Parte entera por defecto $\lfloor\rfloor$

- espacio en blaco hola\ gonzalo

# Letras Griegas

- alpha $\alpha$

- Beta $\beta$

- Gamma $\gamma \Gamma$

- Delta $\delta \Delta$

- Epsilon $\epsilon$

- Epsilon $\varepsilon$

- Zeta $\zeta$

- Pi $\pi$

- Pi $\Pi$

- Tau $\tau$

- Omega $\Omega$

# Acentos Matematicos

- Gorrito  $\hat{x}$

- Barra $\bar{x}$

- Un punto $\dot{x}$

- dos puntos $\ddot{x}$

- tres puntos $\dddot{x}$

- Tilde $\tilde{x}$

- Vector $\vec{x}$

Para trabajar una fracción al interior de un parrafo hay dos formas $\frac{a}{b}$ o se puede hacer al tamaño real del texto manejado $\dfrac{a}{b}$

Se puede especificar que los delimitadores en este caso los parentecis se ajuste al tamaño de la expresion : $(\dfrac{a}{b})$ y  $\left(\dfrac{a}{b}\right)$


# Matrices

Para realizar una matriz se procede de la siguiente manera  begin = empezar end =fin

Cuando no se le coloca nada realiza la matrix sin encerrarla 

$$\begin{matrix} a_{11} & a_{12} & a_{13} \\ b_{21} & b_{22} & b_{23}\\ c_{31} & c_{32} & c_{33} \end {matrix}$$
Cuando ante de la expresion matrix se le coloca una p la encierra en corchetes

$$\begin{pmatrix} a_{11} & a_{12} & a_{13} \\ b_{21} & b_{22} & b_{23}\\ c_{31} & c_{32} & c_{33} \end {pmatrix}$$
Cuando antes de la expresion matrix se le coloca una v la encierra en barras

$$\begin{vmatrix} a_{11} & a_{12} & a_13 \\ b_{21} & b_{22} & b_{23} \\ c_{31} & c_{32} & c_{33} \end {vmatrix}$$
Cuando antes de la expresion matrix se le coloca una b la encierra en un corchete

$$\begin{bmatrix} a_{11} & a_{12} & a_{13} \\ b_{21} & b_{22} & b_{23} \\ c_{31} & c_{32} & c_{33} \end {bmatrix}$$
Cuando antes de la expresion matrix se le coloca una B los encierra con llaves

$$\begin{Bmatrix} a_{11} & a_{12} & a_{13} \\ b_{21} & b_{22} & b_{23} \\ c_{31} & c_{32} & c_{33} \end{Bmatrix}$$
Cuando antes de la expresion matrix se le coloca la V los encierra en doble bara

$$\begin{Vmatrix} a_{11} & a_{12} & a_{13} \\ b_{21} & b_{22} & b_{23} \\ c_{31} & c_{32} & c_{33} \end {Vmatrix}$$

# Sistema de Ecuaciones 
Cuando se quiere colocar un parentecis al cerrar o al derecha

$$\left.\begin{array}{l} ax + by = c \\ ex-fy=g \end{array}\right\}$$ 

# Chuck Bloque de Codigo

Los bloque de codigo de R dentro de un markdown se representan de la siguiente manerea


```{r chuckuno}
x = 1+1
x
```

El sisguiente chuck es para calcular un precio de venta, teniendo encuenta el iva y el margen

```{r preciovta, eval=TRUE, echo=TRUE, message=TRUE, warning=TRUE, results='markup'}
costo= 10000
iva= 0.19
rentabilidad= 0.20
base= costo *(1+iva)
venta= base *(1+rentabilidad)
venta
```

- echo = Para mostrar el codigo fuente con TRUE, muestra el codigo escrito

- eval= Para ver el resultado evaluar el codigo con TRUE, muestra el resultado

- message= Muestreas los mensajes del programa si cargo el codigo TRUE lo muestra

- warning = Advertencia al ejecutar el codigo  TRUE muestra advertencias

- results markup = Muestra resultados documento final linea a linea markup margen

- results hide = No se muestra el resultado el documento final hide esconder

- results asis = Devuelve linea a linea forma literar asis = como es

- results hold= Muestra los resultados al final del bloque de codigo hold = sostener


# Los Chuck en Modo Linea

Para introducir un codigo dentro del mismo parrafo y que se ejecute al compilar el parrafo se hace de la siguiente manera:  `r sqrt(64)` Al eejcutar el documento solo se muestra el resultado 8. Si queremos que salga con el encabezado nos toca con latex se ejecutaria de la siguiente manera $\sqrt[2]{64}=$ `r sqrt(64)`

Otro ejemplo raiz quinta de 64, quedaria de la siguiente manera  $\sqrt[5]{64}=$ `r 64^(1/5)`


