---
title: "randpython"
author: "gonzalo quintero"
date: "1/11/2020"
output: html_document
---

```{r setup, include=FALSE}
knitr::opts_chunk$set(echo = TRUE)
```

# Libreria Reticulate

Sirve para compartir cosas de R y cosas de python 

Se carga con $install.packages("reticulate")$

se carga con $library("reticulate")$

## Importar librerias de python 

Para estos se importan las librerias de python y se guardan en variables de `R` ejemplo la libreria os del sistema operativo la importa y la guarda en la variable os

Luego para acceder a cualquier funcion de python se realiza con os, por ejemplo para listar todas las librerias le doy listdir(".")

Se debe colocar el simbolo de $ para poder trabajar las funciones python en R


```{r}
library(reticulate)
use_python("/Users/galileo/anaconda3/bin/python3")
#py_install("nombre del paquete a instalar")
# Si falta alguna libreria
os<-import("os")
os$listdir(".")
```

Para cargar una libreria una funcion de python en R, inserto un chunck de R y le digo source que igual fuente barra baja python entre parentecis y comillas el nombre del archivo con la extension py, se debe buscar elarchivo ojala tenerlo en la misma carpeta


```{r}
source_python("add.py")
add(3,4)

```

## Conversion de Objetos

Con el siguiente ejercicio se importa la libreria numpy y le decimos que no la vamos a convertir que la trabajaremos de forma manual y nativa de python

En  la siguiente importamos la libreria numpy de python y l aguardamos en np
llamamos a np y generamos un array para generar una lista 

Luego para convertir de objeto de puthon a r, realizamos lo siguiente:
py_to_r(sum).  es pasar de py a r la variable sum. Con esto ya la muestra sin parentecis en el formato de r


```{r}
np<- import("numpy",convert = FALSE)
x= np$array(c(1:4))
sum= x$cumsum()
print(sum)
py_to_r(sum)

```

## Para invocar la ayuda 

se realiza de la siguiente manera : Con esto vamos a buscar la yuda en python relacionado con chdir

```{r}

py_help(os$chdir)

```

## Arrays

a<- np_array(c(1:10),dtype ="float16")
a


tambien se puede colocar que el objeto sea esto es para decirle que guarde en memoria de c, para obtimizar el calculo de muchos libros

a<- np_array(c(1:10),dtype =order= C)
a



```{r}
a<- np_array(c(1:10),order= "C")
a

```

```{r}
datos<- iris
head(datos)
# para pasar los datos de r a python para poderlos consultar desde python
datos_py <- r_to_py(datos)

```


# Para hacer un chunck en python 

Para esto se le da insertar y se le coloca que es en python

```{python}
import numpy as np


```


## Sparse Matrix 

```{r}
library(Matrix)
N<-6
set.seed(123)
sparse_mat<-sparseMatrix(
  i= sample(N,N,replace = F),
  j= sample(N,N,replace = F),
  x= runif(N),
  dims = c(N,N)
)
sparse_mat
sparse_mat_py <- r_to_py (sparse_mat)

```

```{python}

```



