---
title: "tipos_de_datos"
author: "gonzalo quintero"
date: "5/11/2020"
output: html_document
---

# Tipos de Datos.

## Vector

Es una secuencia ordenada de datos, debe estar compuesto por datos de un mismo tipo no se pueden convinar diferentes tipos de datos.

### Tipos de Datos.

logical:  logicos (TRUE O FALSE)
Integer:  Numeros enteros Z
numeric:  Numeros reales R
complex:  Numeros Complejos C
character: palabras

Paraq definir un vector se utiliza la letra c de columnas  c()

```{r vector}
c(1,2,3,4,5)

```
Con scan() tambien se puede definir un vector para escanearlo por consola se realizara
scan()
1:2 5 7
4:2 6
6:9
7:
Lo anterior solo funciona por consola el numero uno, cautro, seis, siete lo da automaticamente


fix()  Para modificar visualmente el vector x

rep(a,n) Para definir un vector constante que contiene el dato a repetido n  veces

```{r}
rep("gonzalo",5)
```
Cuando se colocan datos de diferentes clase la hace de acuerdo a la jerarquia

```{r}
c(2,TRUE,2.5) # Convierte los valores a numeric o numeros reales
c(4,10.65,"Gonzalo")# Convierte todos los valores en texto character
x=c(1,2,3)
fix(x)  # con el fix se abre un editor de texto desde este se puede editar los valores

nombres=c("gonzalo", "Sandra", "Diego","Carlos")
nombres
fix(nombres)
class(nombres)


```
### Ejercicios

repetir mi año de nacimiento 10 veces

```{r}
rep(1971,10)
rep(c(1,2,3,4,5),5)

```
Crear el vector vec que contenga 16,0,1,20,1,7,88,5,19 modificar la cuarta entrada con la funcion fix

```{r}
vec=c(16,0,1,20,1,7,88,5,19)
fix(vec)
vec

```
### Aclaracion

para identificar un numero decimal se realiza con el punto(.) cuando se quiere cambiar por otro se utiliza la siguiente funcion:
scan(dec= ",")  este seria para cambiar por la coma (,)

Cuando tengo otro tipo de datos y lo quiereo converir a character se utiliza la siquiente

scan(what="character")
gonzalo sandra diego

Con esto el lo convierte automaticamente a character


## Progresiones y secuencias Matematicas

Vamos a realizar una secuenvia que comience en 5 termine el 60 y en saltos de 5
by= saltos quedaria de la siguiente manera

```{r}
seq(5,60,by=5)   # Se realizo con saltos o intervalos de 5
seq(5,60,by=2.5) # Eta se realizo con saltos o intervalos de 2.5

```
Si el ultimo numero no es divisible por el intervalo coloca el ultimo numero divisible por el rango 

## Progresiones Negativas

Se realizan de la siguiente manera

```{r}
seq(100,0,by=-10)

```
Otro tipo de progracion que se puede realizar es hacer una secuencia que comience en un numero termine en otro, con cierto numero de elementos
ejemplo: secuencia de 4 a 35 con  7 elementos. para este caso se utiliza length.out que traduce a fuera desde 
```{r}
seq(4,35,length.out = 7)

```
Tambien le puedo decir, el numero en el que comienza el numero  de elementos que lo contendra y la secuencia o los saltos

```{r}
seq(4,length.out =7,by=3)

```
Tambien se pueden hacerprogrersiones aritmeticas con los dos puntos ejemplo una progresion del 1 al 10, la puedo generar de la siguiente manera:
```{r}
1:10
30:-6
-2:5   # Muestra los numeros desde -2 hasta el numero 5
-(2:5)  # Muestra solo los numeros negativos desde -2 hasta -5
```
## Ejercicios en clase

Realizar una secuencia del 1 al 20

```{r}
seq(1,20,by=1)
1:20

```
Imprimir los primeros 20, numeros pares

```{r}
seq(0, length.out = 20,by=2)

```

Imprimir 30, numeros equidistantes  entre el 17 y el 98, mostrando solo cuatro cifras significativos

```{r}
round(seq (17,98,length.out = 30),4)

```
Estas secuencias se pueden trabajar tambien con vectores concatenando estos ejercicios ejemplo:

Repetir cinco veces pi  luego colocar una secuencia de 5 a 10  y por ultimo -7


```{r}
c(rep(pi,5),5:10,-7)

c(rep(10,5),5:10,seq(10,20,by=2))->g

c(g,rep(5,3),3:8) # El anterior se guardo en una variable llamada g y lo volvi a concatenar

```
## Funciones Y ordenes de Vectores

```{r}
x= 1:10
x
x+pi  # Lo que hace es sumarle pi a cada entrada  del vector
x*pi  # tambien se puede multiplicar
sqrt(x) # Con esto le saca la raiz cuadrada a cada uno de las entradas del vector
2^x  # Elevamos dos a cada uno de las entradas del vector
x^2 # Para elevar cada elemento del vector al cuadrado
# Se puede utilizar como funcion utilizando la funcion sapply
sapply(x,FUN =function(elemento){sqrt(elemento)}) # Genera la raiz cuadarada como el siaugiente casa
sqrt(x)

```
Puedo sumar dos vectores de la siguiente manera:

```{r}
1:10 + 1:10  # Suma la primera entrada del primer vector con la primera entrada del segundo vector

(1:10)*(1:10)  # Multiplica la primera entrada del primer vector con la primera entrada del segundo vector

(1:10)^(1:10)  # Es la potencia de un vector sobre otro 

```
Cuando se tiene una secuencia y se convina con una funcion 

```{r}
n= 1:100  # Corresponde a los 100, primeros terminos
x=2*3^(n/2)-15  #  se utiliza la secuencia para aplicarle esta funcion
x
y= n^2/(n^2+1) # vuelve utilizar a n con la funcion Y para encontrar un limite
y

```

##  Funciones  Calculos Estadisticos

Dado un vector de datos X podemos calcular muchas medidas estadisticas

- length(x)  Calcula la longitud del vector
- max(x): Calcula el maximo del vector X
- min(x): Calcula en minimo del vector x 
- prod(x): calcula el producto de las entradas del vector x
- mean(x): Calcula la media aritmetica
- diff(x): Calcula el vector formado, por las diferencias sucesivas entre entradas     del vector  original x
- cumsum(x): Calcula el vector formado por las sumas  acumuladas  de las entradas del   vector original x
  - Permite definir sucesiones descritas mediante sumatorios
  - Cada entrada de camsum(x) es la suma de las entradas de x hasta su posicion
  
  
  - sort(x): Ordena en orden natural 
  - rev(x): Invierte el orden de los elementos del vectos x 
  
```{r}
# Para coger cada entrada del vector v y elevarlo al cuadrado
cuadrado=function(x){x^2}
v=c(1,2,3,4,5,6)
sapply(v, FUN = cuadrado)
mean(v)  # para sacar la media
cumsum(v) # la suma del primero luego ir acumulando cada elemento sumas acumuladas
sort(v)  # Oedena las entradas del vector v en orden ascendente
rev(v)  # Invierte el orden de los elementos del vector 
length(v)  # Con esto savemos la longitude del vector o el numero de elementos que              tiene para este caso 6
max(v) # Para saber cual es el valor mayor
min(v) # Para saber cual es el valor menor
sum(v) # La suma de todos los elementos
prod(v) # Es el resultado del producto de todos los miembros 
mean(v)  # Es la media de los elementos del vector
sum(v)/length(v) # Con esto obtenemos la media la suma de los elementos dividido en el numero de elementos del vector
cummax(v)  # Se queda con el mas grande
cummin(v)  # se queda con el numero menor
cumprod(v) # Hace los productos acumulados
diff(v) # Hace las restas en este caso como son secuencia de uno en uno el resultado           es uno para todos los casos 
diff(cumsum(v)) # Son las diferencias de las sumas acumuladas
sort(v,decreasing = TRUE)  # para invertir el orden de sort queda desendente

```
















