---
title: "tipos_de_datos"
author: "gonzalo quintero"
date: "5/11/2020"
output: html_document
---

# Tipos de Datos.

## Vector

Es una secuencia ordenada de datos, debe estar compuesto por datos de un mismo tipo no se pueden convinar diferentes tipos de datos.

### Tipos de Datos.

logical:  logicos (TRUE O FALSE)
Integer:  Numeros enteros Z
numeric:  Numeros reales R
complex:  Numeros Complejos C
character: palabras

Paraq definir un vector se utiliza la letra c de columnas  c()

```{r vector}
c(1,2,3,4,5)

```
Con scan() tambien se puede definir un vector para escanearlo por consola se realizara
scan()
1:2 5 7
4:2 6
6:9
7:
Lo anterior solo funciona por consola el numero uno, cautro, seis, siete lo da automaticamente


fix()  Para modificar visualmente el vector x

rep(a,n) Para definir un vector constante que contiene el dato a repetido n  veces

```{r}
rep("gonzalo",5)
```
Cuando se colocan datos de diferentes clase la hace de acuerdo a la jerarquia

```{r}
c(2,TRUE,2.5) # Convierte los valores a numeric o numeros reales
c(4,10.65,"Gonzalo")# Convierte todos los valores en texto character
x=c(1,2,3)
fix(x)  # con el fix se abre un editor de texto desde este se puede editar los valores

nombres=c("gonzalo", "Sandra", "Diego","Carlos")
nombres
fix(nombres)
class(nombres)


```
### Ejercicios

repetir mi año de nacimiento 10 veces

```{r}
rep(1971,10)
rep(c(1,2,3,4,5),5)

```
Crear el vector vec que contenga 16,0,1,20,1,7,88,5,19 modificar la cuarta entrada con la funcion fix

```{r}
vec=c(16,0,1,20,1,7,88,5,19)
fix(vec)
vec

```
### Aclaracion

para identificar un numero decimal se realiza con el punto(.) cuando se quiere cambiar por otro se utiliza la siguiente funcion:
scan(dec= ",")  este seria para cambiar por la coma (,)

Cuando tengo otro tipo de datos y lo quiereo converir a character se utiliza la siquiente

scan(what="character")
gonzalo sandra diego

Con esto el lo convierte automaticamente a character


## Progresiones y secuencias Matematicas

Vamos a realizar una secuenvia que comience en 5 termine el 60 y en saltos de 5
by= saltos quedaria de la siguiente manera

```{r}
seq(5,60,by=5)   # Se realizo con saltos o intervalos de 5
seq(5,60,by=2.5) # Eta se realizo con saltos o intervalos de 2.5

```
Si el ultimo numero no es divisible por el intervalo coloca el ultimo numero divisible por el rango 

## Progresiones Negativas

Se realizan de la siguiente manera

```{r}
seq(100,0,by=-10)

```
Otro tipo de progracion que se puede realizar es hacer una secuencia que comience en un numero termine en otro, con cierto numero de elementos
ejemplo: secuencia de 4 a 35 con  7 elementos. para este caso se utiliza length.out que traduce a fuera desde 
```{r}
seq(4,35,length.out = 7)

```
Tambien le puedo decir, el numero en el que comienza el numero  de elementos que lo contendra y la secuencia o los saltos

```{r}
seq(4,length.out =7,by=3)

```
Tambien se pueden hacerprogrersiones aritmeticas con los dos puntos ejemplo una progresion del 1 al 10, la puedo generar de la siguiente manera:
```{r}
1:10
30:-6
-2:5   # Muestra los numeros desde -2 hasta el numero 5
-(2:5)  # Muestra solo los numeros negativos desde -2 hasta -5
```
## Ejercicios en clase

Realizar una secuencia del 1 al 20

```{r}
seq(1,20,by=1)
1:20

```
Imprimir los primeros 20, numeros pares

```{r}
seq(0, length.out = 20,by=2)

```

Imprimir 30, numeros equidistantes  entre el 17 y el 98, mostrando solo cuatro cifras significativos

```{r}
round(seq (17,98,length.out = 30),4)

```
Estas secuencias se pueden trabajar tambien con vectores concatenando estos ejercicios ejemplo:

Repetir cinco veces pi  luego colocar una secuencia de 5 a 10  y por ultimo -7


```{r}
c(rep(pi,5),5:10,-7)

c(rep(10,5),5:10,seq(10,20,by=2))->g

c(g,rep(5,3),3:8) # El anterior se guardo en una variable llamada g y lo volvi a concatenar

```
## Funciones Y ordenes de Vectores

```{r}
x= 1:10
x
x+pi  # Lo que hace es sumarle pi a cada entrada  del vector
x*pi  # tambien se puede multiplicar
sqrt(x) # Con esto le saca la raiz cuadrada a cada uno de las entradas del vector
2^x  # Elevamos dos a cada uno de las entradas del vector
x^2 # Para elevar cada elemento del vector al cuadrado
# Se puede utilizar como funcion utilizando la funcion sapply
sapply(x,FUN =function(elemento){sqrt(elemento)}) # Genera la raiz cuadarada como el siaugiente casa
sqrt(x)

```
Puedo sumar dos vectores de la siguiente manera:

```{r}
1:10 + 1:10  # Suma la primera entrada del primer vector con la primera entrada del segundo vector

(1:10)*(1:10)  # Multiplica la primera entrada del primer vector con la primera entrada del segundo vector

(1:10)^(1:10)  # Es la potencia de un vector sobre otro 

```
Cuando se tiene una secuencia y se convina con una funcion 

```{r}
n= 1:100  # Corresponde a los 100, primeros terminos
x=2*3^(n/2)-15  #  se utiliza la secuencia para aplicarle esta funcion
x
y= n^2/(n^2+1) # vuelve utilizar a n con la funcion Y para encontrar un limite
y

```

##  Funciones  Calculos Estadisticos

Dado un vector de datos X podemos calcular muchas medidas estadisticas

- length(x)  Calcula la longitud del vector
- max(x): Calcula el maximo del vector X
- min(x): Calcula en minimo del vector x 
- prod(x): calcula el producto de las entradas del vector x
- mean(x): Calcula la media aritmetica
- diff(x): Calcula el vector formado, por las diferencias sucesivas entre entradas     del vector  original x
- cumsum(x): Calcula el vector formado por las sumas  acumuladas  de las entradas del   vector original x
  - Permite definir sucesiones descritas mediante sumatorios
  - Cada entrada de camsum(x) es la suma de las entradas de x hasta su posicion
  
  
  - sort(x): Ordena en orden natural 
  - rev(x): Invierte el orden de los elementos del vectos x 
  
```{r}
# Para coger cada entrada del vector v y elevarlo al cuadrado
cuadrado=function(x){x^2}
v=c(1,2,3,4,5,6)
sapply(v, FUN = cuadrado)
mean(v)  # para sacar la media
cumsum(v) # la suma del primero luego ir acumulando cada elemento sumas acumuladas
sort(v)  # Ordena las entradas del vector v en orden ascendente
rev(v)  # Invierte el orden de los elementos del vector 
length(v)  # Con esto savemos la longitude del vector o el numero de elementos que              tiene para este caso 6
max(v) # Para saber cual es el valor mayor
min(v) # Para saber cual es el valor menor
sum(v) # La suma de todos los elementos
prod(v) # Es el resultado del producto de todos los miembros 
mean(v)  # Es la media de los elementos del vector
sum(v)/length(v) # Con esto obtenemos la media la suma de los elementos dividido en el numero de elementos del vector
cummax(v)  # Se queda con el mas grande
cummin(v)  # se queda con el numero menor
cumprod(v) # Hace los productos acumulados
diff(v) # Hace las restas en este caso como son secuencia de uno en uno el resultado           es uno para todos los casos 
diff(cumsum(v)) # Son las diferencias de las sumas acumuladas
sort(v,decreasing = TRUE)  # para invertir el orden de sort queda desendente

```

## Subvectores y Filtros

- vector[i]  Da la i-esisma entrada del vector, es decir trar el numero del       vector que se coloque en las llaves

- Los indices del vector comienzan en 1

- Vector[a:b] si a y b son numeros naturales, nos da el subvector  con las        entradas del vector original que van de la posicion a-esima hasta l b-esima

- vector [-i] Si i es un numero, este subvector esta formado por todas las        entradas del vector original menos la entreda i-esima, si i resulta ser un      vector,entonces es un vector de indices y crea un nuevo vector con las          entradas del vector original, cutyos indices pertenecen a i. Muestra todos      menos el vector del indice i

- vector [-x] si es x es un vector de (indices), entonces este es el complemento   de vector x 

### Tambien podemos utilizar operadores logicos 

- ==:=        igual a   
- != #        diferente
- >=:         mayor igual que
- <=:         menor igua que
- >:          mayor que
- <           menor que
- !:          no logico
- &:          Y logico
- |:           O logico


### jercicios

```{r}
g= c(15,5,6,19,32,0,9)
g[2] # Esto nos devuelve la entrada numero dos del vector en este caso el numero 5
g[2:5] # Muestra los elementos del vector que estan dentro de la posicion 2 a la 5
g[-2] # Muestra todos los vectores execto el que es esta mostrando en este caso el de       la posicion dos que es el numero cinco
g[-c(3,5)]  # En este caso no muestra la entrada 3 y la entrada 5
g[g!=19 & g>15]  # muesta un nuevo vector donde no se incluye el numero 19, y los                      numeros mayores que 15, solo quedaria el numero 19

```

## Condiciones con Which

- which(x cumple condicion): Para obtener los indices de las entradas del vector x     que satisface la condicion dada 

- which.min(x): Nos da la primera posicion  en la que el vector x  toma su valor       minimo.

- which(x==min(x)): da todas las posiciones en las que el vector x toma sus valores    minimos

- which.max(x): Nos da la primera posicion en la que el vector x toma su     valor     maximo.

- which (x==max(x)): Da todas las posiciones en las que el vector x toma sus valores   maximos


### Ejemplos y ejercicios de Subvectores

```{r}
x= seq(3,50,by=3.5)
x
x[3]  # Para mostrar la entrada numero tres del vector
x[length(x)] # Para mostrar la ultima entrada del vector
x[length(x)-1] # Para sacar la penultima entrada del vector
x[length(x)-2] # Para mostrar la antepenultima 
x[-3]  # No me muestra el vector que esta en la posicion tres
x[4:8]  # me muestra un nuevo vector con las entradas del 4 al 8 del vector
x[8:4] # muestra primero el vector de la posicion ocho  luego el de la siete hasta llegar a la posicion 4
x[seq(2,length(x),by= 2)] # esto me da las entradas que estan en posicion par
x[seq(1,length(x),by= 2)] # Con esto se tendrian los impares, si se comienza desde                             uno
x[-seq(2,length(x),by= 2)] # Esto quita las entradas de posicion par, deja solo las                               impares, seria otra forma de sacar las impares
x[(length(x)-3):length(x)] # Me da las ultimas cuatro entradas
x[c(1,5,6)]  # Me filtra los que estan en la posicion 1,5,6
x[x>30]  # Me muestra las entradas que son mayores que 30
x[x>20 & x<40]  # con and para que se cumplan dos condiciones
x[x!=3 & x!=17] # Nos da las entradas diferenes de 3 y diferentes de 17
x[x<10 | x>40]  # este es el operador or o o numeros menores que 10 o los mayores que                 cuarenta
x[x>=10] # Estos son los mayores que 10, incluido el mismo 10
x[x%%2==0] # Para que me de los elementos del vector que son pares
x[x%%2==1] # Para sacar los numero impares
x>30 # me devuelve si cada vector cumple la condicion y me dice si es falso o verdaro     TRUE o FALSE
x[x>30]
which(x>4) # Esto me da los numeros mayores que cuatro pero me da es la posicion en            la que se encuentra
x[which(x>4)]  # Este si me da los elementos,el otro me da la ubicacion de los                     elementos
which(x>20 & x<30)  # Nos da la posicion de los numeros mayores qye 20 y menores ques                     30
which.min(x)  # Me da la posicion donde esta el elmento mas pequeño
which(x==min(x))  # Si el mismo elemento esta en mas de una posicion me da la                          posiciones en las que se encuentre
which.max(x)  # Me da la posicion donde esta el numero mas grande

x[x>48.5]  # Como no se cumple la condicion me da el tipo de datos que tiene la                 variable para este caso numeric,diciendo que el vector esta vacio
z=c() # Define que z es un vector NULL que esta vacio
z






```
## Valores NA

para  trabajar con vectores con NA se debe utilizar (na.rm= TRUE) quita los NA, al momento de hacer los calculos

na.rm No funciona con cumsum

Para borrar los valor NA se utiliza na.omit
attr = atributos

```{r}
x=1:10
x
x[3]
x[3]= 32 # Con esto me le asigna el valor 32 a la tercera posicion
x
x[11]  # Nos da valor no disponible
x[11] = 15  # Le asigna valor a la posicion 11. agrego una entrada mas al vector
x
x[2:5]=x[2:5]+3 # Le suma 3 a cada entrada del vector de la posicion del 2 al 5
x
# Puedo cambiar las ultima tres posiciones incluso por cero "0"
x[(length(x)-2):length(x)]=0
x
# Cuando le digo que le coloque cinco posiciones mas de x el numero nueve las cuatro restante las deja como NA
x[length(x)+5]= 9
x
# Estos NA, son un problema por ejemplo si quiero hacer una operacio, el resultado es igual un NA
sum(x)
prod(x)
(x) *2
cumsum(x)  # suma acumulada
mean(x)  # De esta manera no se puede calcular
## Para hacer calculos con vectores que tengan NA se hace lo siguiente  (na.rm= TRUE)
sum(x,na.rm = TRUE)
##para sacar la media quedaria de la siguiente manera
mean(x,na.rm=TRUE)
# Para saber las posiciones donde hay NA se utiliza la funcion is.na me dice cuales son NA y cuales no por medio de valores voleanos
is.na(x)
# Con which combinado con is.na  si me dice la posicion donde estan los valores NA
which(is.na(x))

## Cuando se trabaja en estadistica lo normas es reemplazarlos por la media
# creamos una copia de la variable la llamamos z
z=x
z[is.na(z)]
#reemplazamos los valores NA de z por la media de ella misma 
z[is.na(z)]=mean(z,na.rm=TRUE)
z
# Otra forma es filtrar los numeros que no son NA para este casp utilizo nuevamente x
z[!is.na(x)]

# Para realizar un cumsum se utiliza diciendole que las difernetes a na
cumsum(x[!is.na(x)])

# Para eliminar los valores NA, se utiliza na.omit
# Para hacer las sumas sin tener encuenta los elmentos NA

sum(na.omit(x))

## Para eliminar los elementos NA sin los atributos utilizo x_clean

q=c(1,2,3,NA,NA,NA,5,6)
q
na.omit(q)
q
q_clean=na.omit(q)  # Este vector queda limpio de NA
q_clean

```
# Factores

Es como un vector con una extructura interna  mas rica que permite usarlo para clasificar observaciones 

. levels: Atributo del factor. Cada elemento del factor es igual a un nivel, los       niveles clasifican las entradas del factor. Se ordenan por orden alfabetico 

. Para definir un factor, primero hemos de definir un vector y transformarlo por       medio de las funciones 
    . factor()  
    . as.factor()
    
Es para identificar algo con una etiqueta
    
```{r}
# creamos un vector de nombres 
nombres=c("Juan","Antonio","Ricardo","Juan","Juan","Maria","Maria")
nombres
# El vector lo covertimos en un factor que lo llamaremos nombres.factor

nombres.factor=factor(nombres)
nombres.factor

```

    


























